臺灣新竹地方法院民事簡易判決
110年度竹東簡字第62號
原      告  彭春吉  
被      告  姜海崴    住新竹縣○○鎮○○路○段000巷0號       
       姜明恥    住同上
            賴美燕  
上列當事人間請求返還借款事件，本院於民國110年3月23日辯
論終結，判決如下：
    主      文
被告姜海崴應給付原告新臺幣貳拾貳萬元，及自民國一○九年十
二月二十三日起至清償日止，按週年利率百分之二十計算之利息
。
原告其餘之訴駁回。
訴訟費用新臺幣貳仟參佰貳拾元由被告姜海崴負擔。
本判決原告勝訴部分得假執行。
    事實及理由
一、原告主張：被告姜海崴前於民國106年8月16日佯稱需資金周
    轉，向原告借貸新臺幣（下同）2萬元，並簽發本票1紙交予
    原告，又於106年9月15日向原告佯稱因販賣貴重之牛樟木收
    到20萬票1張，需現金而持該支票向原告借得20萬元，詎前
    開本票、支票屆期均不獲兌現，原告遂對被告姜海崴提起刑
    事詐欺告訴。嗣被告姜海崴於本院本院108年度易字第906號
    刑事案件審理中為求輕刑，乃邀被告姜明恥、賴美燕為其連
    帶保證人，共同於109年7月25日簽立借款契約書（下稱系爭
    借款契約書），約明被告姜海崴向原告借得22萬元，借款利
    息按週年利率20％計算，清償日期為109年8月25日，被告3人
    並均表示願意清償此揭借款債務。詎清償期屆至，被告迄今
    分毫未償，亦置之不理。爰依消費借貸、連帶保證之法律關
    係提起本件訴訟，並聲明：被告應連帶給付原告22萬元，及
    自支付命令狀繕本送達日起至清償日止，按週年利率20％計
    算之利息。
二、被告辯以：
　㈠被告姜海崴部分：系爭借款契約書為伊所簽，但被告姜明恥
    、賴美燕之簽名，係伊未經同意擅自所簽寫，因當時伊與原
    告在談分期，原告要求伊將父母即被告姜明恥、賴美燕之名
    字寫上去，原告請求被告3人連帶給付並無理由。並聲明：
    原告之訴駁回。
  ㈡被告姜明恥、賴美燕部分：其等不知這件事，系爭借款契約
    書上之簽名亦非其等所為等語資為抗辯。並聲明：原告之訴
    駁回。
三、得心證之理由：
  ㈠原告主張之前揭事實，業據提出與系爭借款契約書（見支付
    命令卷第17頁）、本院108年度易字第906號刑事判決為證。
    查系爭借款契約書之借款人（即甲方）部分，被告姜海崴自
    承為其所親自簽名，亦不否認係因本院108年度易字第906號
    刑事案件為了談分期而簽訂，堪信被告姜海崴與原告間已成
    立系爭借款契約書所示之22萬元借貸契約。惟系爭借款契約
    之連帶保證人（即丙方）部分，被告姜明恥、賴美燕均否認
    為其等所簽名，經本院將系爭借款契約書上「姜明恥」、「
    賴美燕」之字跡，與被告姜明恥、賴美燕當庭書寫之筆跡（
    見本院卷第49頁）相互比對，二者之筆畫捺撇、書寫方式均
    有不同。其次，系爭借款契約書上丙方欄係記載「黃怡文」
    及「黃怡文」之身分證字號與住址，而「姜明恥」、「賴美
    燕」係簽寫在「黃怡文」後方，既無身分證字號、住址之填
    載，亦無指印。綜上各情，堪認被告姜明恥、賴美燕之辯詞
    為可取，其等並未於系爭借款契約書簽名，原告主張其等應
    負連帶保證人之責任，於法洵屬無據。
　㈡稱消費借貸者，謂當事人一方移轉金錢或其他代替物之所有
    權於他方，而約定他方以種類、品質、數量相同之物返還之
    契約；借用人應於約定期限內，返還與借用物種類、品質、
    數量相同之物，未定返還期限者，借用人得隨時返還，貸與
    人亦得定1 個月以上之相當期限，催告返還；民法第474 條
    第1 項、第478 條分別定有明文。第按遲延之債務，以支付
    金錢為標的者，債權人得請求依法定利率計算之遲延利息，
    但約定利率較高者，仍從其約定利率，民法第233條第1項亦
    有規定。原告主張被告姜海崴向其借貸22萬元之事實，業如
    前述，而原告與被告姜海崴之借款債務約定還款日期為109
    年8月25日，屬於定返還期限之債務，且雙方已約定利率為
    週年利率20％，又本件支付命令送達被告姜海崴之日期為109
    年12月22日，晚於前述清償日期，是原告請求被告返還22萬
    元借款，並請求自支付命令送達翌日（即109年12月23日）
    起至清償日止，按約定利率年息20％計算之利息，為有理由
    。
  ㈢從而，原告請求被告姜海崴給付22萬元，及自109年12月23日
    起至清償日止，按週年利率20%計算之遲延利息，為有理由
    ，應予准許；逾上開範圍之請求，則屬無據，應予駁回。
四、本件係就民事訴訟法第427 條第1 項訴訟適用簡易程序所為
    被告部分敗訴之判決，依同法第389 條第1 項第3 款規定，
    依職權宣告假執行。。
五、訴訟費用負擔之依據：民事訴訟法第79條。
中　　華　　民　　國　　110 　年　　4 　　月　　16　　日
                  竹東簡易庭  法  官  李珮瑜
以上正本證明與原本無異。
如不服本判決，須於判決送達後20日內向本庭提出上訴狀（應按
他造當事人之人數附繕本）；如委任律師提起上訴者，應一併繳
納上訴審裁判費。
中　　華　　民　　國　　110 　年　　4 　　月　　19　　日
                              書記官  蕭宛琴